臺灣高等法院交通事件裁定　　　　　　 96年度交抗字第350號
抗　告　人
即受處分人　甲○○
上列抗告人因違反道路交通管理處罰條例案件，不服臺灣板橋地
方法院，中華民國96年4月16日所為裁定（96年度交聲字第452號
），提起抗告，本院裁定如下：
    主  文
抗告駁回。
    理  由
一、原裁定略以：本件異議人即受處分人甲○○於民國96年2月8
    日21時20分許，駕駛車牌號碼986-ML號營業小客車，行經設
    有禁止迴轉標誌之臺北市○○○路與市○○道○○路口時，
    有違規迴轉之違規事實，業據異議人於聲明異議狀上自承不
    諱，並有臺北市政府警察局北市警交字第AEU236227號舉發
    違反道路交通管理事件通知單及臺北市政府警察局松山分局
    96年3月14日北市警松分交字第09630664900號函各1紙在卷
    可稽；是異議人於前揭時、地，有違規迴車之事實。異議人
    甲○○雖辯稱：違規地點之禁止迴車標誌設立不明，且因前
    車阻擋伊之視線，致伊並未看到該禁止迴車之標誌云云。然
    臺北市○○○路與市○○道○○路口處之近端及遠端各有設
    置1面「禁止迴車」標誌，且該標誌明顯可見，設置之高度
    亦適中，足以告示所有用路人乙節，有異議人檢附之違規現
    場照片2幀可資佐證，是違規地點並未有「禁止迴車」標誌
    設置不明或遭車輛阻擋而影響用路人視線之疑慮。至異議人
    雖提出照片1幀，以資證明違規地點確有遭前車阻擋視線，
    致無法看到「禁止迴車」標誌之情形，惟按汽車在同一車道
    行駛時，除擬超越前車外，後車與前車之間應保持隨時可以
    煞停之距離，道路交通安全規則第94條第1項定有明文。查
    異議人所駕駛之前開營業小客車若依前開規定，與前車保持
    隨時可以煞停之距離，當可清楚看見設在上開路口近端、遠
    端的「禁止迴車」標誌，因之，異議人縱有遭前車阻擋視線
    ，致未看到「禁止迴車」標誌之情形，亦係肇因於異議人駕
    駛車輛並未遵守與前車保持隨時可以煞停之距離之交通規則
    之規定，是異議人未注意設在該處之「禁止迴車」標誌，顯
    係自己之疏失所致，故異議人前開所辯，要係卸責之詞，自
    無可採。異議人於上揭時、地，在設有禁止迴車標誌路段迴
    車之事實，應無疑義等語。
二、抗告意旨略以：
(一)、該路口之禁止回車標誌係設立在右側路口，而行駛左側車道
    時，若右方車體高於標誌設立的高度，難道不會被擋住嗎?
    此標誌為何不設在左側車道，讓所有要左轉或迴轉的用路人
    看到。
(二)、交通法規並無規定後車要與前車保持多少距離，當天我前方
    是1部巴士，視線完全被擋住，在路口號誌變成綠燈時，速
    度不快過20公里，則我與前車要保持多少距離? 況且前車駛
    離時，我的注意力應當注意與前車保持距離避免碰撞，此路
    段的設計動線會讓人誤以為可以迴轉云云。
三、經查：抗告人即受處分人甲○○於前述時間，駕駛986-ML營
    業小客車行經設有禁止迴車標誌之臺北市○○○路與市○○
    道○○路口自承不諱，並有臺北市政府警察局北市警交字第
    AEU236227號舉發違反道路交通管理事件通知單及臺北市政
    府警察局松山分局96年3月14日北市警松分交字第096306649
    00號函各1紙在卷可稽，違規之事證明確，抗告意旨雖稱遭
    前方巴士擋住視線，然查該路口近端及遠端各設置有1面「
    禁止迴轉」標誌，且標誌設置高度亦屬合宜，駕駛人駕駛車
    輛在道路上，本應注意並遵守道路交通標誌，其是否遭前方
    車輛擋住視線致未能注意交通標誌而無過失，抗告人未能舉
    證以實其說，從而本件抗告人尚有疏失，原審裁定依據道路
    交通管理處罰條例第49條第2款及同條例第63條第1項第1款
    ，以汽車駕駛人在設有禁止迴車標誌之路段迴車，處新臺幣
    900元罰鍰，並記違規點數1點，均屬有據。經核原裁定認事
    用法並無不合，受處分人抗告意旨仍執前詞，指摘原裁定不
    當為無理由，應予駁回。
四、據上論結，應依道路交通案件處理辦法第26條，刑事訴訟法
    第412條，裁定如主文。
中　　華　　民　　國　　96　　年　　5 　　月　　29　　日
　　　　　　　　　刑事第七庭審判長法　官　黃麗生
　　　　　　　　　　　　　　　　  法　官　許錦印
　　　　　　　　　　　　　　　　  法　官　江國華
以上正本證明與原本無異。
不得再抗告。
                                  書記官  陳玉嬋
中　　華　　民　　國　　96　　年　　5 　　月　　31　　日
